臺灣臺南地方法院臺南簡易庭裁定
110年度南秩字第62號
移送機關    臺南市政府警察局第一分局

被移送人    劉士文


上列被移送人因違反社會秩序維護法案件，經移送機關以民國11
0年7月30日南市警一偵字第1100385009號移送書移送審理，本院
裁定如下：
    主  文
劉士文無正當理由攜帶具有殺傷力之器械，處罰鍰新臺幣伍仟元
。
扣案之甩棍壹支沒入。
劉士文加暴行於人部分移送不受理。
    事實及理由
一、移送意旨略以：被移送人與第三人張又瑄於民國110年7月23
    日15時30分在臺南市東區後甲二路與平實二街交岔路口發生
    口角，被移送人持甩棍1支（下稱系爭甩棍）攻擊張又瑄，
    致張又瑄右腳受傷，警方獲報後，前往現場處理，被移送人
    就上開行為坦承不諱，爰依社會秩序維護法第63條第1項第1
    款、第87條第1款規定，移請裁處等語。
二、經查：
  ㈠關於被移送人攜帶系爭甩棍部分：
  ⒈按無正當理由攜帶具有殺傷力之器械、化學製劑或其他危險
    物品者，處3日以下拘留或新臺幣（下同）3萬元以下罰鍰，
    社會秩序維護法第63條第1項第1款定有明文。本條款之構成
    要件，須行為人客觀上有攜帶具有殺傷力之器械、化學製劑
    或其他危險物品之行為，且該攜帶係無正當理由，因而有危
    害於行為人攜帶所處時空之安全情形，始足當之。依上開要
    件，判定行為人有無違反本條款非行，首須行為人有攜帶行
    為，次審酌該攜帶行為是否係無正當理由，再衡量行為人攜
    帶行為所處時空，因行為人於該時空有攜帶該類器械，而使
    該時空產生安全上危害。亦即，就行為人客觀上之攜帶行為
    ，依其攜帶行為之目的，考量行為人攜帶當時言詞舉動、時
    間、地點、身分等因素，據以認定其是否已構成本條款之非
    行。
  ⒉被移送人於警詢時陳稱：我、張又瑄及幾位友人於昨日（即1
    10年7月22日）約15時30分許一同出遊，當時張又瑄騎乘機
    車逆向切進來我的車道，我當時因為急煞所以沒有發生車禍
    ，雙方就離去了，我們於今日（即案發日）約15時30分許又
    約一起出去玩，約在臺南市東區後甲二路與平實二街交岔路
    口會合，我質問張又瑄昨日其逆向騎車害我急煞的事情，當
    時我手持甩棍以拋接方式把玩，因為張又瑄一直否認昨日逆
    向事情，辯稱其不知我在後面，所以當時情緒不穩，就將甩
    棍往張又瑄身上打，所以造成她右腳受傷等語（見本院卷第
    13、15頁）。張又瑄則於警詢時指稱：「被移送人對我攻擊
    一次而已，我腳就流血（見本院卷第21頁）。準此，被移送
    人於上開時、地攜帶系爭甩棍，且持系爭甩棍攻擊張又瑄之
    右腳，致張又瑄右腳受傷乙情，堪予認定。
  ⒊次按警察人員執行職務時，所用警械之種類及規格，由行政
    院定之；警械非經內政部或其授權之警察機關許可，不得定
    製、售賣或持有，違者由警察機關沒入，警械使用條例第1
    條第3項、第14條第1項本文分別定有明文。又系爭甩棍乃行
    政院95年5月30日院臺治字第0950023739A號函所檢送警察機
    關配備警械種類及規格表（見本院卷第53頁）列載之鋼（鐵
    ）質伸縮警棍（俗稱甩棍），屬經行政院公告列為查禁之器
    械。又被移送人持系爭甩棍攻擊張又瑄之右腳一次，即造成
    該右腳流血，顯見系爭甩棍應具有相當殺傷力。是被移送人
    有攜帶具殺傷力之器械行為，應堪認定。又衡諸社會通念，
    社會上一般人多半不會無故持有系爭甩棍，且隨身攜帶，被
    移送人隨身攜帶具殺傷力之系爭甩棍，已足以對人之生命、
    身體、安全構成威脅，且其亦有因濫用或誤用系爭甩棍而對
    於社會大眾之生命安全及社會安寧產生危害之虞。是被移送
    人之上開行為，係違反社會秩序維護法第63條第1項第1款之
    規定，自應予以裁罰。
　⒋又扣案之系爭甩棍為被移送人所有，業據其自承在卷（見本
    院卷第13頁），且係供前開違反社會秩序維護法所用之物，
    爰依社會秩序維護法第22條第3項之規定，併予宣告沒入。
  ㈡關於被移送人加暴行於人部分：
  ⒈社會秩序維護法第87條第1款原規定：「加暴行於人者，處3
    日以下拘留或1萬8,000元以下罰鍰。」該規定已於110年1月
    20日修正為：「加暴行於人者，處1萬8,000元以下罰鍰。」
    並於同年月22日施行。
  ⒉次按違反本法行為專處罰鍰或申誡之案件，警察機關於訊問
    後，除有繼續調查必要者外，應即作成處分書，社會秩序維
    護法第43條第1項第1款定有明文。社會秩序維護法第87條第
    1款規定已修正為專科罰鍰之案件，屬同法第43條第1項第1
    款之案件，應由移送機關依法處分，本院簡易庭對被移送人
    已無審判權，自應依社會秩序維護法第92條準用刑事訴訟法
    第303條第6款規定為不受理之裁定，退回原移送機關依法處
    分。
三、依社會秩序維護法第45條第1項、第63條第1項第1款、第22
    條第3項、第92條及刑事訴訟法第303條第6款裁定如主文。
中　　華　　民　　國　　110 　年　　10　　月　　5 　　日
                  臺南簡易庭  法　官  陳尹捷
以上正本係照原本作成。
如不服本裁定，得於裁定書送達之翌日起5日內，以書狀敘述理
由，向本庭提起抗告。
中　　華　　民　　國　　110 　年　　10　　月　　5 　　日
                              書記官  曾美滋